【裁判字號】    97,消債更,586
【裁判日期】    981015
【裁判案由】    更生事件
【裁判全文】
臺灣士林地方法院民事裁定           97年度消債更字第586號
債  務  人  乙○○
代  理  人  丙○○律師
上列債務人聲請更生事件，本院裁定如下：
    主  文
債務人乙○○自中華民國九十八年十月十九日下午五時起開始更
生程序。
命司法事務官進行本件更生程序。
    理  由
一、按債務人不能清償債務或有不能清償之虞，且無擔保或無優
    先權之債務總額未逾新臺幣（下同）1200萬元者，於法院裁
    定開始清算程序或宣告破產前，得向法院聲請更生，觀諸消
    費者債務清理條例第3 條、第42條第1 項規定自明。次按，
    法院開始更生程序之裁定，應載明其年、月、日、時，並即
    時發生效力。法院開始更生或清算程序後，得命司法事務官
    進行更生或清算程序，必要時得選任律師、會計師或其他適
    當之自然人或法人一人為監督人或管理人，復為同條例第45
    條第1 項、第16條所明定。
二、聲請意旨略以：伊有不能清償債務情事，前已提出債權人清
    冊，以書面向最大債權金融機構之甲○○○商業銀行股份有
    限公司（下稱甲○○○銀行）請求協商，惟協商不成立。又
    伊無擔保或無優先權之債務總額未逾1200萬元，復未經法院
    裁定開始清算程序或宣告破產，爰向本院聲請更生等語。
三、經查，債務人所主張之上開事實，業據提出與甲○○○銀行
    前置協商不成立通知書（見本院卷第20頁），債務人全戶戶
    籍謄本（見本院卷第24至25頁），債務人財產歸屬資料清單
    及95、96年度綜合所得稅各類所得資料清單（見本院卷第26
    至28頁），勞工保險被保險人投保資料表（見本院卷第29至
    30頁），財團法人金融聯合徵信中心當事人綜合信用報告之
    協商前置專用債權人清冊（見本院卷第32至34頁），應受扶
    養人診斷證明書（見本院卷第38至39頁），配偶及應受扶養
    人95、96年度綜合所得稅各類所得資料清單及財產歸屬資料
    清單（見本院卷第44至52頁），房屋租賃契約影本（見本院
    卷第64至65頁），低收入戶補助證明（見本院卷第74至75頁
    、第77頁），薪資單（見本院卷第109 至114 頁），水、電
    、瓦斯、電話費支出單據（見本院卷第161 至183 頁）等為
    證，核閱屬實。且經本院依職權向最大債權金融機構甲○○
    ○銀行函查協商過程等情屬實，有甲○○○銀行民國97年10
    月9 日民事陳報狀在卷可考，堪認為真正。次查，債務人除
    其所陳報每月薪資所得約5 萬5815元外，別無其他財產可供
    清償，以債務人陳報之債務總金額達271 萬6586元觀之，債
    務人之財產確不足履行全部債務，債務人主張有不能清償債
    務情事，當屬實在。此外，債務人復查無消費者債務清理條
    例第6 條第3 項、第8 條或第46條各款所定駁回更生聲請之
    事由存在，則債務人聲請更生，應屬有據。揆諸首開說明，
    應予開始更生程序，並命司法事務官進行本件更生程序。
四、爰裁定如主文。
中    華    民    國    98    年    10    月    15    日
                  民事第三庭  法      官  張國勳
上為正本係照原本作成。
本件不得抗告。
中    華    民    國    98    年    10    月    15    日
                              書  記  官  朱亮彰


司法院資訊處製作；財團法人民間司法改革基金會備份。
